# -- Instalando e carregando o Tidyverse --
```{r}
# install.packages("tidyverse")
library(tidyverse)
```

# -- Pegando dados crus da pasta "starwars_raw" --
```{r}
dados = read_csv("../data/raw/starwars_raw.csv")
dados
```

# -- Selecionando colunas que serão trabalhadas e traduzindo nomes das colunas --
```{r}
dados = dados %>%
  select(
    nome = name, 
    altura = height, 
    massa = mass, 
    cor_olho = eye_color, 
    idade = birth_year, 
    genero = gender, 
    mundo_natal = homeworld, 
    especie = species
  )
```

# -- Analisando a coluna "altura" --
```{r}
class(dados$altura)
summary(dados$altura)

dados %>% 
  ggplot(aes(y=altura)) +
  geom_boxplot()
```

# -- Tratando NA's de "altura" --
```{r}
dados = dados %>%
  mutate(
    altura = replace_na(altura, median(altura, na.rm = TRUE))
  )
```

# -- Analisando a coluna "massa" --
```{r}
summary(dados$massa)
```

# -- Analisando a coluna "cor_olho" --
```{r}
unique(dados$cor_olho)
dados %>% count(cor_olho)
``` 

# -- Tratando a coluna "idade" --
```{r}
summary(dados$idade)
dados = dados %>%
  mutate(
    idade = as.integer(idade)
  )
```

# -- Tratando a coluna "genero" --
```{r}
unique(dados$genero)
dados %>% count(genero)
dados = dados %>%
  mutate(
    genero = replace_na(genero, "not specified")
  )
```

# -- Analisando a coluna "mundo_natal"
```{r}
unique(dados$mundo_natal)
dados %>% count(mundo_natal)
```

# -- Analisando a coluna "especie" --
```{r}
unique(dados$especie)
dados %>% count(especie)
```

# -- Tratando a coluna "especie" --
```{r}
dados = dados %>%
  mutate(
    especie = replace_na(especie, "not specified")
  )
```

## -- Salvando os dados tratados --
```{r}
write_csv(dados, "../data/clean/starwars_clean.csv")
View(dados)
```